【裁判字號】    97,毒抗,435
【裁判日期】    970922
【裁判案由】    毒品危害防制條例
【裁判全文】
臺灣高等法院刑事裁定                 97年度毒抗字第435號
抗  告  人
即  被  告  甲○○
上列抗告人因違反毒品危害防制條例案件，不服臺灣桃園地方法
院97年度毒聲字第820 號，中華民國97年8月6日所為裁定（聲請
案號：臺灣桃園地方法院檢察署97年度毒偵字第3013號），提起
抗告，本院裁定如下：
    主  文
抗告駁回。
    理  由
一、本件抗告意旨略以：抗告人於民國97年6月1日為警當日所施
    用者，據案外人徐志雄及李冠群告知為「一粒眠」，並非「
    搖頭丸」（MDMA），抗告人雖知一粒眠的服用方式，但從未
    看過搖頭丸，無法區分二者有何不同，因此主觀上不具有吸
    食MDMA之犯意。再者，抗告人尿液檢測呈現MDMA之陽性反應
    （按應為MDA 之陽性反應），疑係徐志雄及李冠群等人在未
    告知之情形下，將毒品摻入香煙或酒類中，導致抗告人在不
    知情的情況下誤食所致云云，並聲請傳訊證人徐志雄、李冠
    群。
二、按犯第10條之罪者（即施用第一級、第二級毒品），檢察官
    應聲請法院裁定，令被告或少年入勒戒處所觀察、勒戒，其
    期間不得逾二月，毒品危害防制條例第20條第1 項定有明文
    。查抗告人於警詢時已自承自96年9 月份開始施用搖頭丸，
    Ｋ他命較多，搖頭丸較少等語，復於檢察官訊問時供承為警
    查獲搖頭丸等語，是抗告人翻異前詞，改稱：其從未看過搖
    頭丸云云，本難採信。又搖頭丸學名為亞甲雙氧甲基安非他
    命（簡稱MDMA），與MDA、MDE為同類化合物，化學結構類似
    安非他命之中樞神經興奮劑及迷幻劑，具有興奮作用及迷幻
    作用，此與Ｋ他命屬芳基環己胺類結構，係用於人或動物麻
    醉之速效、全身性麻醉劑，一粒眠屬中樞神經抑制劑，為安
    眠鎮靜藥物，服用後之作用均迴然不同。抗告人既自承分別
    服用搖頭丸及Ｋ他命，則其對於所服用者為何物，自知之甚
    詳。且其於97年6月1日下午1 時50分許為警查獲後所採集之
    尿液，經臺灣檢驗科技股份有限公司以EIA 酵素免疫分析法
    初步檢驗，再以GC/MS氣相層析/質譜儀法確認檢驗結果，均
    呈MDA 陽性反應，有濫用藥物尿液檢驗報告附於偵查卷內可
    憑，抗告人施用第二級毒品MDA 之犯行，洵堪認定。原審法
    院因而依據檢察官之聲請，裁定抗告人應予觀察、勒戒，經
    核於法洵無違誤。抗告人以其係在不知情之情形下誤食為由
    ，否認其有施用第二級毒品MDA 之犯意，自無足採。綜上所
    述，本件抗告為無理由，應予駁回。
三、據上論結，應依刑事訴訟法第412條，裁定如主文。
中    華    民    國    97    年    9     月    22    日
                  刑事第二十一庭審判長法  官  蔡彩貞
                                      法  官  曾家貽
                                      法  官  楊力進
以上正本證明與原本無異。
不得再抗告。
                                      書記官  楊麗娟
中    華    民    國    97    年    9     月    22    日


司法院資訊處製作；財團法人民間司法改革基金會備份。
